# 请教陈版：退货率形成的预计负债是否确认递延所得税资产

提问人：跨度防护 时间：2018-04-28 23:06:34
请教陈版：退货率形成的预计负债是否确认递延所得税资产？

回答人：chenyiwei
就预计退货确认的预计负债，如果在日后实际发生退货时相关损失和支出可以税前扣除，且预计实际发生退货时将有足够多的应纳税所得额的，则可就该项可抵扣暂时性差异确认递延所得税资产。